臺灣士林地方法院刑事判決
111年度審交易字第45號
公  訴  人  臺灣士林地方檢察署檢察官
被      告  張獻崇




上列被告因公共危險案件，經檢察官提起公訴（110 年度偵字第
21828 號），被告於本院準備程序時就被訴事實為有罪陳述，經
本院裁定改行簡式審判程序審理，並判決如下：
    主  文
張獻崇駕駛動力交通工具，吐氣所含酒精濃度達每公升零點貳伍
毫克以上，累犯，處有期徒刑捌月。
    事實及理由
一、本案被告張獻崇所犯者為死刑、無期徒刑、最輕本刑為3 年
    以上有期徒刑以外之罪，且非高等法院管轄之第一審案件，
    而被告於本院準備程序時就被訴事實為有罪之陳述，經告知
    簡式審判程序之旨，並聽取被告及檢察官之意見後，本院裁
    定改行簡式審判程序，是本案之證據調查，依刑事訴訟法第
    273 條之2 規定，不受同法第159 條第1 項、第161 條之2 
    、第161 條之3 、第163 條之1 及第164 條至第170 條等規
    定之限制，合先敘明。
二、本案犯罪事實及證據，除均引用檢察官起訴書之記載（如附
    件）外，另補充如下：
　㈠事實部分：起訴書犯罪事實欄倒數第3 行所載「左腳踝擦挫
    傷等傷害」補充為「左腳踝擦挫傷、左腳背挫傷等傷害」。
　㈡證據部分補充：被告張獻崇於本院民國111 年5 月25日準備
    程序及審理時所為之自白、證人鄭辰暄及證人即現場目擊者
    王立威於警詢時之證述、鄭辰暄之淡水馬偕紀念醫院乙種診
    斷證明書、財團法人台灣商品檢測驗證中心呼氣酒精測試器
    檢定合格證書、車輛詳細資料報表、道路交通事故調查報告
    表㈠、㈡、現場圖、現場及車損照片、行車紀錄器錄影畫面擷
    取照片。
三、論罪科刑
  ㈠按行為後法律有變更者，適用行為時之法律。但行為後之法
　　律有利於行為人者，適用最有利於行為人之法律，刑法第2 
　　條第1 項定有明文。查被告張獻崇行為後，刑法第185 條之
　　3 業於111 年1 月28日經總統以總統華總一義字第00000000
　　101 號令修正公布，並自111 年1 月30日起施行。修正前刑
　　法第185 條之3 第1 項第1 款規定為：「駕駛動力交通工具
　　而有下列情形之一者，處二年以下有期徒刑，得併科二十萬
　　元以下罰金：一、吐氣所含酒精濃度達每公升零點二五毫克
　　或血液中酒精濃度達百分之零點零五以上」，修正後該條文
　　規定：「駕駛動力交通工具而有下列情形之一者，處三年以
　　下有期徒刑，得併科三十萬元以下罰金：一、吐氣所含酒精
　　濃度達每公升零點二五毫克或血液中酒精濃度達百分之零點
　　零五以上」。經比較新舊法之結果，行為後之法律並未較有
　　利於被告，是依刑法第2 條第1 項前段規定，本案應適用被
　　告行為時即修正前刑法第185 條之3 第1 項第1 款之規定。
　㈡核被告所為，係犯修正前刑法第185 條之3 第1 項第1 款吐
　　氣所含酒精濃度達每公升0.25毫克以上而駕駛動力交通工具
　　罪。
  ㈢被告前於108 年間，因酒後駕車之公共危險案件，經本院以1
    08 年度審交簡字第264 號判決判處有期徒刑6 月確定，於1
    08 年12月23日易科罰金執行完畢；復於109 年間，因酒後
    駕車之公共危險案件，經本院以109 年度審交簡字第360 號
    判決判處有期徒刑6 月，併科罰金新臺幣5 萬元確定，於11
    0 年5 月3 日易科罰金執行完畢等情，業據被告於本院審理
    時坦認無訛（見本院卷第75頁），且與卷附公訴人提出之臺
    灣士林地方檢察署全國刑案資料查註紀錄表內容相符，是其
    受有期徒刑之執行完畢後，5 年內故意再犯本件有期徒刑以
    上之罪，符合刑法第47條第1 項累犯之規定。本院參酌司法
    院釋字第775 號解釋意旨，考量被告所犯前案與本案同屬酒
    後駕車之公共危險案件，且被告於前案執行完畢後，未能知
    所警惕並自我控管，故意再為本案犯行，因認公訴人主張前
    開有期徒刑之執行對被告未生警惕作用，足見被告對刑罰之
    反應力薄弱，而有依累犯規定加重其刑之必要等語，應屬有
    據，爰依刑法第47條第1 項之規定，加重其法定最高及最低
    度刑。
  ㈣爰審酌被告已多次因酒後駕車之公共危險案件經法院判處罪
    刑（構成累犯部分不予重複評價），最後1 次係經本院以11
    0 年度審交易字第77號判決判處有期徒刑7 月確定，有臺灣
    高等法院被告前案紀錄表存卷可參，是其明知服用酒類後，
    可能造成其反應能力、控制力降低，不僅危及自身安全，亦
    威脅其他用路人之生命、財產安全，猶仍再犯本案而致生交
    通事故，顯然漠視政府宣導酒後不能駕車之禁令，所為應予
    嚴懲。惟念被告犯後坦承犯行，並考量其測得之吐氣所含酒
    精濃度達每公升1.52毫克，且與其他車輛發生碰撞而致他人
    受傷之犯罪情節、所生危害，暨被告自陳高職畢業之教育智
    識程度、未婚、入監前從事保全業，尚須扶養父母之家庭生
    活經濟狀況等一切情狀，量處如主文所示之刑。
據上論斷，應依刑事訴訟法第273 條之1 第1 項、第299 條第1 
 項前段、第310 條之2 、第454 條第2 項，修正前刑法第185 
條之3 第1 項第1 款，刑法第2 條第1 項前段、第47條第1 項，
刑法施行法第1 條之1 第1 項，判決如主文。
本案經檢察官蔡東利提起公訴，檢察官周禹境到庭執行職務。
中    華    民    國    111   年    6     月    15    日
                  刑事第九庭法  官  蘇怡文
以上正本證明與原本無異。 
如不服本判決應於收受送達後20日內向本院提出上訴書狀，並應
敘述具體理由。其未敘述上訴理由者，應於上訴期間屆滿後20日
內向本院補提理由書（均須按他造當事人之人數附繕本）「切勿
逕送上級法院」。因疫情而遲誤不變期間，得向法院聲請回復原
狀。
                           書記官  林孟君  
中　　華　　民　　國　　111 　年　　6 　　月　　15　　日
附錄本案論罪科刑法條全文：
修正前中華民國刑法第185 條之3
駕駛動力交通工具而有下列情形之一者，處2 年以下有期徒刑，
得併科20萬元以下罰金：
一、吐氣所含酒精濃度達每公升零點二五毫克或血液中酒精濃度
    達百分之零點零五以上。
二、有前款以外之其他情事足認服用酒類或其他相類之物，致不
    能安全駕駛。
三、服用毒品、麻醉藥品或其他相類之物，致不能安全駕駛。
因而致人於死者，處3 年以上10年以下有期徒刑；致重傷者，處
1 年以上7 年以下有期徒刑。
曾犯本條或陸海空軍刑法第54條之罪，經有罪判決確定或經緩起
訴處分確定，於5 年內再犯第一項之罪因而致人於死者，處無期
徒刑或5 年以上有期徒刑；致重傷者，處3 年以上10年以下有期
徒刑。

附件
臺灣士林地方檢察署檢察官起訴書
                                    110年度偵字第21828號
　　被　　　告　張獻崇　男　46歲（民國00年00月00日生）
　　　　　　　　　　　　住○○市○○區○○街0段000號
　　　　　　　　　　　　居新北市○○區○○街00號
　　　　　　　　　　　　國民身分證統一編號：Z000000000號
上列被告因公共危險案件，業經偵查終結，認應提起公訴，茲將
犯罪事實及證據並所犯法條分敘如下：
　　　　犯罪事實
一、張獻崇前因公共危險案件，經臺灣士林地方法院以108 年度
    審交簡字第264 號判決判處有期徒刑6 月確定，於108 年12
    月23日易科罰金執行完畢。詎仍不知悔改，於110 年11月19
    日中午12時許，在新北市○○區○○街00號住處飲用蔘茸酒後，
    仍於同日18時許，駕駛車牌號碼0000─EC號自用小客車上路
    ，嗣於同日18時26分許，行經新北市○○區○○路○○○街0 段路○
    ○○○○○○○○○號碼000─MWT號機車發生碰撞，致鄭辰暄受有左腳
    踝擦挫傷等傷害（傷害部分未具告訴），經警到場處理，並
    令其吐氣測得之酒精濃度為每公升1.52毫克。
二、案經新北市政府警察局淡水分局報告偵辦。
　　　　證據並所犯法條
一、上開犯罪事實，業據被告張獻崇於警詢及偵訊中坦承不諱，
    復有酒精濃度檢定表及新北市政府警察局舉發違反道路交通
    管理事件通知單在卷可參，足認被告之自白與犯罪事實相符
    ，堪以採信。被告犯嫌應堪認定。
二、核被告所為，係犯刑法第185 條之3 第1 項第1 款之公共危
    險罪嫌。又被告前曾受如犯罪事實欄所載之有期徒刑執行完
    畢，有本署刑案資料查註紀錄表1 紙在卷可參，其於5 年內
    故意再犯本件有期徒刑以上之罪，為累犯，請審酌是否依刑
    法第47條第1 項規定及司法院釋字第775 號解釋意旨，加重
    其刑。
三、依刑事訴訟法第251 條第1 項提起公訴。
　　此　致
臺灣士林地方法院
中　　華　　民　　國　 110　　年　　12　　月　　20　　日
　　　　　　　　　　　　　　　檢　察　官  蔡 東 利
本件正本證明與原本無異
中　　華　　民　　國　 110　　年　　12　　月　　30　　日
        　　　　　　　　　　　書　記　官　何 玉 玲
附錄本案所犯法條全文
中華民國刑法第185 條之3
駕駛動力交通工具而有下列情形之一者，處2 年以下有期徒刑，
得併科20萬元以下罰金：
一、吐氣所含酒精濃度達每公升零點二五毫克或血液中酒精濃度
    達百分之零點零五以上。
二、有前款以外之其他情事足認服用酒類或其他相類之物，致不
    能安全駕駛。
三、服用毒品、麻醉藥品或其他相類之物，致不能安全駕駛。
因而致人於死者，處3 年以上10年以下有期徒刑；致重傷者，處
 1 年以上7 年以下有期徒刑。
曾犯本條或陸海空軍刑法第54條之罪，經有罪判決確定或經緩起
訴處分確定，於五年內再犯第1 項之罪因而致人於死者，處無期
徒刑或5 年以上有期徒刑；致重傷者，處3 年以上10年以下有期
徒刑。